臺灣高等法院高雄分院刑事判決　　　　95年度上訴字第2038號
上　訴　人　臺灣屏東地方法院檢察署檢察官
上　訴　人
即　被　告　乙○○
　　　　　　　　　　現另案於臺灣屏東監獄執行
選任辯護人　王建宏律師
上　訴　人
即　被　告　甲○○
選任辯護人　蔡進清律師
上列上訴人因被告違反毒品危害防制條例案件，不服臺灣屏東地
方法院95年度訴字第391 號中華民國95年9 月20日第一審判決（
起訴案號：臺灣屏東地方法院檢察署95年度偵字第649 、1386號
），提起上訴，本院判決如下：
    主  文
上訴駁回。
    事  實
一、乙○○明知甲基安非他命業經公告列為毒品危害防制條例第
    2 條第2 項之第二級毒品，不得販賣。乙○○竟以販賣毒品
    營利為目的，基於販入後再行賣出之犯意，於95年1 月14日
    凌晨某時，在屏東縣麟洛鄉公所前小巷處，以新台幣（下同
    ）25萬元之價格，向綽號「南仔」之不詳真實姓名成年男子
    販入第二級毒品甲基安非他命8 包（共重約220 餘公克）。
二、甲○○亦明知甲基安非他命係屬毒品危害防制條例第2 條第
    2 項所規定之第二級毒品，竟與陳竹君（已經原審判處有期
    徒刑7 年6 月確定）共同基於販賣第二級毒品甲基安非他命
    以營利之犯意，於95年1 月19日上午9 時許，適有施用毒品
    之張玉琴（施用毒品部分經觀察勒戒後，無繼續施用傾向，
    檢察官為不起訴處分）以所持用門號為0000000000號之行動
    電話撥打陳竹君所持用之門號0000000000號行動電話，向陳
    竹君表示欲向陳竹君購買第二級毒品甲基安非他命，陳竹君
    即告知甲○○，並由甲○○駕車搭載，一同自屏東縣內埔鄉
    水門村出發，至屏東市○○路與中山路口之「臺灣巨蛋」超
    商與張玉琴碰面，因陳竹君及甲○○身上並無甲基安非他命
    可交付予張玉琴，陳竹君乃向張玉琴收取新臺幣（下同）80
    00元現金後，僅交付其中7000元予與甲○○，請甲○○聯絡
    葉世忠向其購買甲基安非他命。甲○○旋即以其所有且持用
    門號為0000000000號之行動電話撥打乙○○所持用門號為
    0000000000號之行動電話，聯絡乙○○言明欲購買甲基安非
    他命毒品，以供販賣交付毒品予張玉琴，迨同日11時10分許
    ，乙○○承前販賣第二級毒品之犯意，在屏東市○○路段舊
    監獄前，與甲○○碰面，甲○○將7000元交給葉世忠，乙○
    ○並將毒品甲基安非他命1 包交付予甲○○後，即為警當場
    查獲，並在乙○○左手處扣得販賣毒品所得之現金7000元，
    另自其右手掌處扣得其販入持有尚未售出之5 包甲基安非他
    命（驗後淨重共計2.03公克），另在乙○○身上查扣其所有
    ，預備供分裝甲基安非他命以販賣用之空夾鍊袋3 只，及在
    甲○○身上扣得甫自葉世忠販入之甲基安非他命一小包（毛
    重1.9 公克），再循線至上開「臺灣巨蛋」超商處，查獲等
    待甲○○取回毒品完成毒品交易之陳竹君及張玉琴，並扣得
    乙○○及陳竹君、甲○○所有且持用之上開行動電話各1 具
    （均為渠等作為聯絡販毒事宜所用）。另於95年3 月7 日經
    乙○○同意，在乙○○居住使用之屏東市○○段307 地號上
    養殖魚場貨櫃屋處扣得乙○○所有之甲基安非他命8 包【
    查獲時毛重共計221.1 公克，其中7 包（95年度安保字第17
    4 號，編號A1至A5、A7、A8）驗後淨重共計190.18，另1 包
    （95年度安保字第174 號，編號A6，驗後淨重18.14 公克）
    】、預備供販賣毒品用之空分裝夾鏈袋8 包、不詳之人
    所有，經乙○○用以分裝販賣用甲基安非他命之電子磅秤1
    臺、乙○○施用甲基安非他命所剩，沾有甲基安非他命之
    殘渣袋1 只。
三、案經屏東警察局屏東分局報告臺灣屏東地方法院檢察署檢察
    官偵查起訴。
    理  由
一、被告乙○○部分:
(一) 訊據被告乙○○對於上開販賣第二級毒品之犯行坦承不諱，
   核與證人即同案被告甲○○、陳竹君於警詢、偵查及原審審
   理中所證述關於其等向被告乙○○聯絡購買、交付甲基安非
   他命等情節相符，另參酌證人張玉琴於警詢、偵查及原審審
   理中並證稱：伊確實先在電話中向陳竹君表示要購買8000元
   之甲基安非他命，嗣陳竹君進入上開超商後，其即交付金800
   0 元給陳竹君，陳竹君旋即向店外走去，並要其在超商內稍
   候等情，足見被告之自白核與事實相符，自堪採為論罪之依
   據。
(二) 此外並有在被告乙○○身上所查扣之第二級毒品甲基安非他
   命5 包（95年度安保字第28號，驗後淨重共計2.03公克）、
   工作所在地即屏東市○○段307 地號上養殖魚場貨櫃中查扣
   ，葉士中所有之第二級毒品甲基安非他命8 包【查獲時毛重
   共計221.1 公克，驗後其中7 包（95年度安保字第174 號，
   編號A1至A5、A7、A8）驗後淨重共計190.18公克，另1 包（
   95年度安保字第174 號，編號A6，驗後淨重18.14 公克）】
   、已賣出交付給被告甲○○持有之甲基安非他命1 包（毛重
   1.9 公克）、販賣毒品予被告甲○○時在被告乙○○身上查
   獲，預備供分裝並販賣毒品用之空夾鍊3 只、用作聯絡販毒
   事宜之行動電話1 支（門號0000000000號）、販賣甲基安非
   他命予甲○○之所得7000元、於乙○○工作所在地即屏東市
   ○○段307 地號上養殖魚場貨櫃中查扣，預備供分裝並販賣
   毒品用之空夾鍊8 包、分裝毒品用之電子磅秤1 台等物扣案
   可憑，而扣案之上開在被告乙○○工作處之貨櫃屋中查獲之
   8 包及案發時在被告乙○○身上查獲之5 包結晶物，經原審
   依職權送請高雄醫學大學附設中和紀念醫院鑑定結果，確均
   為第二級毒品甲基安非他命無誤，有該院出具之9509-15 號
   、9509-16 號、9509-17 號鑑定報告為憑，而被告乙○○販
   賣交付給被告甲○○之該包結晶物（毛重1.9 公克），經警
   以台灣尖端先進生技醫藥公司製造之毒品檢驗試劑檢驗結果
   ，確呈安非他命類之反應，有警卷所附毒品初步檢驗報告表
   可憑，且被告乙○○亦供稱該包交付給被告甲○○之毒品，
   是從含前述之13包毒品其販入之毒品中分裝而來，是該包毒
   品確為甲基安非他命，亦可認定。被告乙○○前開販入後復
   行賣出甲基安非他命之犯行，應可認定。
二、被告甲○○部分:
(一) 訊據被告甲○○固供承知悉7 千元係陳竹君之朋友張玉琴交
   給陳竹君，陳竹君再將7 千元交給伊，要伊向被告乙○○購
   買毒品甲基安非他命等情，惟矢口否認有販賣第二級毒品之
   犯行，辯稱：伊並不知道陳竹君有販賣甲基安非他命給張玉
   琴以營利之意思或行為，伊僅是順路開車搭載陳竹君，並受
   託向被告乙○○購買甲基安非他命而已，無販賣毒品之認識
   與犯意云云。
(二) 惟查，前揭同案被告陳竹君於上揭時地向證人張玉琴收受欲
   向其購買甲基安非他命之8000元後，旋即將其中之7000元交
   給被告甲○○，請甲○○以行動電話聯絡被告乙○○，向被
   告乙○○購買甲基安非他命，並留下1000元作為賺取之差價
   等情，已經證人即同案被告陳竹君在偵查中證述明確（偵649
   號卷第10頁），其並在原審供承稱：該次（即張玉琴交付8
   千元向其購買甲基安非他命）伊有賺到1 千元等語（原審卷
   第207 頁）。而被告甲○○購自被告乙○○之結晶物確為第
   二級毒品甲基安非他命一節，業如前述，故被告甲○○對於
   同案被告陳竹君自證人張玉琴處收受金錢後，委請其另交付
   7000元予被告乙○○，向被告乙○○購入甲基安非他命以再
   交給張玉琴一節，應可認定，是本件關於被告甲○○部分所
   應審認者，應為被告甲○○對於同案被告陳竹君意圖營利而
   販賣第二級毒品之行為是否有所認識及與之有犯意聯絡一節
   。經查:
（一）被告甲○○明知其所持以向被告乙○○購買毒品之7000元
      ，係由張玉琴交給同案被告陳竹君後，再由陳竹君轉交給
      伊，已經其於警詢中供陳明確，且於原審審理中供稱「（
      審判長問: 你認為陳竹君幫忙他人拿安非他命，是否會有
      好處?） 我認為他可能有拿了好處，至於他會有什麼好處
      ，是他們兩人之間的事情」、「（審判長問: 如果沒有好
      處，你是否會幫忙他人調貨?） 不會」等語，而被告於95
      年1 月19日案發當日早上即知是張玉琴於早上9 時許，打
      電話給被告陳竹君，問被告陳竹君是否能調到甲基安非他
      命，嗣於被告陳竹君與張玉琴在上開超商內見面後，即拿
      7000元給被告甲○○，因被告陳竹君與張玉琴均無代步工
      具，所以要被告甲○○去購買甲基安非他命等情，已經被
      告甲○○於案發當日警詢、偵查及原審95年6 月19日準備
      程序中供述明確，再參酌同案被告陳竹君在偵查中亦具結
      證稱：「（為何後來錢是你收的？）因為張玉琴跟甲○○
      不熟，張玉琴跟甲○○有碰到面，甲○○來的時候，我跟
      張玉琴說，你問他可否買到，張玉琴說：不然我錢給妳，
      妳拿去給他好了。」等語（偵649 號卷第50頁），綜上陳
      述證據，可見被告甲○○對於證人即同案被告陳竹君所以
      向被告乙○○購買毒品，係為販賣轉交給向其購買毒品之
      張玉琴乙節，應知之甚明。
（二）按「現行刑法關於正犯、從犯之區別，本院所採見解，係
      以其主觀之犯意及客觀之犯行為標準，凡以自己犯罪之意
      思而參與犯罪，無論其所參與者是否犯罪構成要件之行為
      ，皆為正犯，其以幫助他人犯罪之意思而參與犯罪，其所
      參與者，苟係犯罪構成要件之行為，亦為正犯，必以幫助
      他人犯罪之意思而參與犯罪，其所參與者又為犯罪構成要
      件以外之行為，始為從犯」，最高法院著有25年上字第
      2253號判例可參。又按毒品危害防制條例所處罰之「販賣
      」毒品罪，所著重者為在主觀上有藉以牟利之惡性，及對
      毒品之擴散具有較有償或無償轉讓行為更嚴重之危害性，
      被告「營利」之意圖係從客觀之社會環境、情況及證人、
      物證等資料，依據證據法則綜合研判認定。又一般民眾普
      遍認知海洛因、甲基安非他命等毒品之非法交易，政府一
      向查禁森嚴，且科以重罰不容寬貸，衡諸常情，倘非有利
      可圖，絕無平白甘冒被嚴查重罰高度風險之理，從而，舉
      凡其有償交易，除足反證其確另基於某種非圖利本意之關
      係外，通常尚難因無法查悉其販入價額作為是否高價賣出
      之比較，諉無營利之意思，阻卻販賣犯行之追訴（最高法
      院95年度台上字第301 號判決參照）。查被告甲○○既明
      知同案被告陳竹君係販賣第二級毒品甲基安非他命予張玉
      琴，其又參與向被告乙○○購買毒品之行為，以為交付予
      張玉琴，是其就同案被告陳竹君販賣第二級毒品甲基安非
      他命予張玉琴之犯行，所參與者，已係犯罪構成要件之行
      為，且衡情，被告甲○○係具健全智識，及一般生活經驗
      之成年人，對於同案被告陳竹君倘非有利可圖，絕無平白
      甘冒被嚴查重罰之高度風險而販賣毒品予張玉琴之理，亦
      難諉為不知。是被告甲○○所辯稱：至於陳竹君意圖營利
      而販賣毒品給張玉琴與否，與伊無關云云，顯無足採。
（三）被告甲○○既明知被告陳竹君係意圖營利而要其前往向被
      告乙○○販入毒品，而被告甲○○又果前往向被告乙○○
      以7000元之代價購入該包扣案之毒品，其顯已完成販入毒
      品罪之構成要件行為，是被告甲○○既與被告陳竹君有販
      賣毒品營利之犯意聯絡，並為犯罪構成要件行為，縱其係
      出於幫助被告陳竹君之意思所為，揆諸上述最高法院25年
      上字第2253 號 判例所示，亦應認為販賣毒品罪之共同正
      犯，至為明確，罪證明確，其犯行亦應可認定。
三、論罪科刑部分：
  (一)按行為後法律有變更者，適用行為時之法律。但行為後之法
      律有利於行為人者，適用最有利於行為人之法律，刑法第
      2 條第1 項定有明文，茲因被告行為後，94年2 月2 日修
      正公布之刑法業於95年7 月1 日施行，本件論罪科刑所適
      用刑法法律有下列變更，爰比較新舊法如下：
  1.關於刑法第28條規定，此次修正僅將法文「共同實施犯罪」
    修正為「共同實行犯罪」，係對共同正犯範圍之修正，對被
    告而言，並無有利或不利之問題。
  2.查本件被告等所犯上開毒品危害防制條例第4 條第2 項規定
    ，法定刑中得併科罰金刑，刑法第33條第5 款關於主刑罰金
    已修正為：「罰金：新台幣一千元以上，以百元計算。」與
    修正前之規定：「罰金：（銀元）一元以上（即新台幣3 元
    以上）。」之規定相較，修正後關於罰金刑之法定範圍顯已
    提高，以行為時之規定有利於被告。
  3.刑法第59條關於酌情減刑之規定，修正前之刑法第59條係規
    定「犯罪之情狀可憫恕者，得酌量減輕其刑」，而修正後同
    條則規定「犯罪之情狀顯可憫恕，認科以最低度刑仍嫌過重
    者，得酌量減輕其刑」，為法院就酌減審認標準見解之明文
    化，非屬法律變更，無比較輕重問題。
  4.刑法第65條第2 項關於無期徒刑減輕其刑之規定，修正前刑
    法第65條第2 項係規定「無期徒刑減輕者，為7 年以上有期
    徒刑。」而修正後刑法第65條第2 項則規定「無期徒刑減輕
    者，為20年以下，15年以上有期徒刑。」，被告行為後，法
    律既有變更，依新刑法第2 條第1 項規定，比較新舊法結果
    ，自應適用修正前之刑法第65條第2 項較有利於被告。
  5.被告等行為後，刑法第37條關於褫奪公權之規定已修正為「
    宣告死刑或無期徒刑者，宣告褫奪公權終身。宣告1 年以上
    有期徒刑，依犯罪之性質認為有褫奪公權之必要者，宣告1
    年以上10年以下褫奪公權。褫奪公權，於裁判時併宣告之。
    褫奪公權之宣告，自裁判確定時發生效力。依第2 項宣告褫
    奪公權者，其期間自主刑執行完畢或赦免之日起算。但同時
    宣告緩刑者，其期間自裁判確定時起算之。」與修正前：「
    宣告死刑或無期徒刑者，宣告褫奪公權終身。宣告六月以上
    有期徒刑，依犯罪之性質認為有褫奪公權之必要者，宣告褫
    奪公權1 年以上、10年以下。褫奪公權，於裁判時併宣告之
    。依第1 項宣告褫奪公權者，自裁判確定時發生效力。依第
    2 項宣告褫奪公權者，自主刑執行完畢或赦免之日起算。」
    之規定相較，修正後之規定並未更有利於被告。
  6.是經本院綜合比較結果，認本件被告等有關刑法法律變更應
    比較適用部分，均應適用修正前即行為時之刑法規定論處。
    而沒收為從刑，與主刑有從屬關係，倘經依刑法第2 條就主
    刑比較結果，應適用修正前之舊法時，依從刑附屬於主刑之
    原則，自不得予以割裂適用，應一律適用修正前之舊法為沒
    收之依據。
 (二)所犯法條適用
  1.按甲基安非他命為毒品危害防制條例第2 條第2 項第2 款所
    明定之第二級毒品，而販賣毒品罪，並不以販入之後復行賣
    出為構成要件，苟以營利為目的，將毒品販入或將之賣出，
    有一於此，其犯罪即經完成。
  2.核被告乙○○所為，係犯毒品危害防制條例第4 條第2 項之
    販賣第二級毒品罪；其持有毒品行為應為販賣行為所吸收，
    不另論罪；至被告乙○○意圖營利而販入第二級毒品後，第
    一次販賣予他人之行為，此乃接續原先販入之犯意而為，不
    論其行為屬既遂或未遂，應認基於單一犯意之接續行為，不
    能認係基於概括犯意之連續二行為，而以連續犯論處（最高
    法院著有67年臺上字第2500號、69年臺上字第1675號判例，
    90年度台上字第7046號、93年度台上字第6309號及94年度台
    上字第4572號判決可資參照）。
  3.核被告甲○○所為，亦係犯毒品危害防制條例第4 條第2項
    之販賣第二級毒品罪；其持有毒品行為應為販賣毒品罪所吸
    收，均不另論罪；其販賣毒品行為，雖未及賣出，但既已販
    入毒品既遂，仍應論以販賣第二級毒品既遂罪，其與同案被
    告陳竹君有犯意聯絡及行為分擔，為共同正犯；審酌被告甲
    ○○於本案中僅有一次與被告陳竹君之共同販賣第二級毒品
    犯行，且販賣之數量非多，復係於尚未將販入購得之毒品交
    付予購買者張玉琴前即被查獲，其行為造成之危害尚不能與
    一般販毒者相提並論，且並無證據足證其因本件販賣毒品已
    實際取得任何利益等情狀，本院認如對其量處最低本刑7 年
    有期徒刑，實屬情輕法重，衡情不無可憫，故依刑法第59
    條之規定，減輕其刑。
四、原審關於被告乙○○、甲○○部分，因依毒品危害防制條例
    第4 條第2 項規定，被告甲○○部分另依刑法第59條規定酌
    減法定刑，並審酌被告乙○○曾有違反槍砲彈藥刀械管制條
    例，經法院判處有期徒刑12年，經執行後現尚在假釋中，有
    台灣高等法院被告前案紀錄表為憑，其販入之毒品數量非少
    ，惟犯後坦承犯行之態度；被告甲○○於犯本罪之前未曾犯
    罪受刑之宣告，販賣毒品之數量、次數均非多、本件未及賣
    出交付即為警查獲等一切情狀，分別量處被告乙○○有期徒
    刑8 年，被告甲○○有期徒刑3 年8 月，又審酌被告被告2
    人犯罪之性質等，分別諭知褫奪公權8 年、3 年。並敘明被
    告乙○○部分，扣案之甲基安非他命13包【即在前述貨櫃屋
    內扣得8 包（95年度安保字第174 號，編號A6，驗後淨重
    18.14 公克，其餘7 包，驗後淨重共計190.78公克），與被
    告甲○○交易時為警在被告乙○○身上扣得5 包（95年度安
    保字第28號，驗後淨重共計2.03公克）】均為第二級毒品，
    其包裝因已沾黏毒品而不易析離，應一體視為毒品（經原審
    向執行沒收銷燬之台灣屏東地方法院檢察署函詢結果，覆稱
    該署對於甲基安非他命之沒收，均係於陳報台灣高等法院檢
    察署核准後送焚化爐銷燬，對於沾有毒品之夾鍊袋、磅秤、
    藥鏟等物，均無法對器物與毒品分離，係採整體破壞後送焚
    化爐銷燬，有該署95年9 月7 日屏檢瑞總字第0958323726號
    函可憑），均應依毒品危害防制條例第18條第1 項前段之規
    定沒收銷燬之；至已交付給被告甲○○之1 包，因已轉讓所
    有權給被告甲○○及陳竹君，自應於被告陳竹君及甲○○所
    犯販賣毒品罪之部分為沒收銷燬之諭知；扣案行動電話壹支
    （含0000000000號門號卡）為被告乙○○所有，並為被告乙
    ○○供犯本件販賣毒品罪所用之物，已經其當庭供明，應依
    同法第19條第1 項之規定沒收【該門號卡雖係向電信公司業
    者租用，然該晶片卡本體並非租用之物，被告不使用時，並
    不需將該門號卡返還電信公司，故該門號卡亦為被告所有且
    供犯本件所用之物】；另被告乙○○販賣第二級毒品所得新
    臺幣7000元，亦應依同法第19條第1 項之規定沒收；而空夾
    鍊袋8 包及空夾鍊袋3 只均為被告乙○○所有且預備供犯本
    件販賣毒品罪所用之物，惟尚未供販毒所用即為警查獲，已
    經其供陳明確，自不得依毒品危害防制條例第19條第1 項之
    規定沒收，而應另依修正前刑法第38條第1 項第2 款之規定
    沒收。至扣案殘渣袋1 只，為被告乙○○施用甲基安非他命
    之後所剩，已經其當庭供明，尚與本案無關，爰不併為沒收
    銷燬之諭知；而扣案之電子磅秤1 台，被告乙○○雖供陳為
    其作分裝毒品以販賣所用，但亦稱非其所有，公訴人亦未提
    出證據以證明該磅秤為被告所有，依最高法院94年度台非字
    第200 號判決意旨: 【查毒品危害防制條例第19條第3 項雖
    規定「犯第4 條之罪所使用之水、陸、空交通工具沒收之」
    ，而為刑法之特別規定，採義務沒收主義。但該項條文並無
    如同條例第18條第一項前段有「不問屬於犯人與否，均沒收
    」之規定，即應回歸刑法第38條第3 項前段所規定「以屬於
    犯人者為限」，始應依該條例第19條第3 項規定諭知沒收】
    ，自不得對該磅秤併為沒收之諭知。乃被告甲○○部分，其
    於95年1 月19日向被告乙○○販入毒品時而併為警查扣之甲
    基安非他命1 包（毛重1.9 公克），為被告販賣之毒品，雖
    已經於被告甲○○所涉犯之施用毒品案件中（台灣屏東地方
    法院95年度簡字第351 號）判決沒收銷燬確定，並經台灣屏
    東地方法院檢察署檢察官於95年5 月21日執行完畢，有扣押
    （沒收）物品處分命令一紙在卷可憑，惟按沒收物之執行完
    異與沒收物之不存在，並非一事，因犯罪依法必須沒收之物
    ，雖已於共犯中之一人確定判決諭知沒收，並已執行完畢，
    對於其他共犯之判決，仍應宣告沒收，最高法院著有65年度
    第5 次刑庭庭推總會議決議可參，故該包甲基安非他命仍應
    依毒品危害防制條例第18條第1 項前段之規定，沒收銷燬之
    。又扣案之行動電話2 支（各含0000000000號及0000000000
    號門號卡），各為被告陳竹君及甲○○所有，且供犯本件販
    賣第二級毒品罪所用之物，已經被告甲○○當庭陳明，應依
    同法第19第1 項之規定及共犯責任共同原則一併沒收。另販
    賣毒品所得8000元，雖其中1 千元部分未扣案（其中7 千元
    扣案係由被告甲○○交付給被告乙○○之7000元部分），仍
    應依同法第19條第1 項之規定，宣告沒收，如全部或一部不
    能沒收，以其財產抵償之，等關於沒收之意旨。本院認原判
    決認事用法均無違誤，量刑亦稱妥當，檢察官上訴意旨指摘
    原判決關於被告甲○○部分依刑法59條予酌減其刑係不當，
    被告乙○○上訴意旨指摘原判決量刑太重，被告甲○○上訴
    則仍執前詞矢口否認犯罪，均無足取，上訴均無理由，應予
    駁回。
據上論斷，應依刑事訴訟法第368條，判決如主文。
本案經檢察官張其主到庭執行職務。
中　　華　　民　　國　　96　　年　　1 　　月　　18　　日
                  刑事第一庭    審判長法官　郭雅美
                                      法官　張意聰
                                      法官　莊崑山
以上正本證明與原本無異。
如不服本判決應於收受本判決後10日內向本院提出上訴書狀，其
未敘述上訴理由者，並得於提起上訴後10日內向本院補提理由書
狀（均須按他造當事人之人數附繕本）「切勿逕送上級法院」。
中　　華　　民　　國　　96　　年　　1 　　月　　18　　日
　　　　　　　　　　　　　　　　　　書記官　邱麗莉
附錄本件判決論罪科刑法條：
毒品危害防制條例第4條第2項：
製造、運輸、販賣第二級毒品者，處無期徒刑或7 年以上有期徒
刑，得併科新臺幣7 百萬元以下罰金。
